臺灣桃園地方法院刑事判決　　　　　　 100年度簡上字第60號
上　訴　人
即　被　告　曾麗蓉
上列上訴人即被告因竊盜案件，不服本院民國99年12月24日99年
度壢簡字第2759號第一審判決（聲請簡易判決處刑案號：99年度
速偵字第319 號），提起上訴，本院管轄之第二審合議庭判決如
下：
    主  文
上訴駁回。
    事實及理由
一、本案經本院合議庭審理結果，認原審簡易判決以上訴人即被
    告曾麗蓉犯刑法第320 條第1 項竊盜罪，判處拘役50日，併
    諭知易科罰金之折算標準為1,000 元折算1 日，認事用法及
    量刑均無不當，應予維持，並引用原審簡易判決書記載之事
    實、證據及理由（如附件），且證據及理由部分並補充：犯
    罪事實業據被告曾麗蓉於本院審理中坦承不諱（見簡上卷第
    17頁背面、25頁背面）。
二、被告上訴意旨略以：伊無工作無力繳納易科罰金，請求輕判
    或宣告緩刑云云。
三、按量刑之輕重，係屬事實審法院得依職權自由裁量之事項，
    茍於量刑時，已依行為人之責任為基礎，並斟酌刑法第57條
    各款所列情狀，而未逾越法定範圍，又未濫用其職權，即不
    得遽指為違法。經核原審量刑已就判決時之具體情狀為整體
    觀察、綜合考量，並斟酌刑法第57條各款所列情狀，而未逾
    越法定刑度，更無偏執一端，致有明顯失出、失入或其他不
    當、違法之情形存在，自難認原審量刑有何輕重相差懸殊等
    失出或失入之違法或失當之處。綜上，原審採證認事用法俱
    無不當，量刑亦妥適。即難再憑此指摘其量刑過重。本件被
    告復未具體指摘原審有何違誤之處，徒以原審量刑過重為由
    ，提起上訴，為無理由，應予駁回。再者，是否宣告緩刑，
    法院本屬有權斟酌決定，縱未宣告緩刑，亦不生不適用法則
    之違法問題。至被告惡性如何，犯後是否坦承暨有無與被害
    人達成民事賠償和解，均屬刑法第57條量刑時應審酌之事項
    ，與是否宣告緩刑並無必然關聯（最高法院100 年度臺上字
    第452 號判決意旨參照）。又緩刑之宣告，除應具備一定之
    條件外，並須有可認為以暫不執行為適當之情形，始得為之
    （最高法院99年度臺上字第7984號判決意旨參照）。查被告
    迄未與被害人陳雨新達成民事上之和解，有本院公務電話查
    詢紀錄表在卷可考，則被告事後既未能彌補對被害人造成之
    損害，復無事證足認其確實已知所悔悟、有所反省，而無再
    犯之虞，自不宜遽予宣告緩刑，併此指明。
據上論斷，應依刑事訴訟法第455 條之1 第1 項、第3 項、第36
8 條、第373 條，判決如主文。
本案經檢察官林郁芬到庭執行職務。
中    華    民    國    100    年    4    月    19    日
                  刑事第七庭審判長法  官  鄭吉雄
                                  法  官  廣于霙
                                  法  官  毛松廷
以上正本證明與原本無異。
不得上訴。
                                  書記官  何伊羚
中    華    民    國   100    年    4     月    19    日